臺灣屏東地方法院刑事判決　　　　　　　　94年度訴字第152號
公　訴　人　臺灣屏東地方法院檢察署檢察官
被　　　告　甲○○　男　28歲.
上列被告因違反毒品危害防制條例案件, 經檢察官提起公訴（94
年度毒偵字第160 號）及移送併辦（94年度毒偵字第1052號、第
1310號）, 本院裁定以簡式審判程序審理, 判決如下:
    主  文
甲○○連續施用第一級毒品, 處有期徒刑壹年貳月。扣案第一級
毒品海洛因伍包（合計毛重拾參點肆公克）、注射針筒拾參支及
研磨器壹個均沒收銷燬之。又連續施用第二級毒品, 處有期徒刑
陸月。扣案第二級毒品甲基安非他命壹包（毛重零點陸公克）沒
收銷燬之。應執行有期徒刑壹年陸月, 扣案第一級毒品海洛因伍
包（合計毛重拾參點肆公克）、第二級毒品甲基安非他命壹包（
毛重零點陸公克）、注射針筒拾參支及研磨器壹個均沒收銷燬之
。
    事  實
一、甲○○曾因妨害自由、竊盜及毒品等案件, 於民國91年間,
    先後經本院判處有期刑4 月（90年訴字第364 號）、有期徒
    刑5 月（91年簡字第38號）及有期徒刑1 年2 月（91訴字第
    422 號）確定, 並自92年6 月3 日起接續執行上開判決。其
    本應受刑至94年4 月12日期滿, 惟於93年8 月5 日即因縮短
    刑期假釋出獄。
二、甲○○亦曾因施用毒品案件, 經法院裁定送觀察勒戒後, 因
    認有繼續施用傾向而於91年8 月1 日由法院裁定送戒治所施
    以強制戒治, 迄92年6 月3 日執行完畢釋放。然其未能戒除
    毒癮, 又於前開強制戒治執行完畢釋放後5 年內, 基於施用
    第1 級毒品之概括犯意, 自93年12月6 日下午起至94年5 月
    24日中午12時許止, 在屏東縣萬巒鄉不詳姓名之友人家中、
    屏東縣內埔鄉豐田加油站旁道路及屏東縣屏東市「夢之鄉汽
    車旅館」等地, 以約每7 天施用4 次之頻率及以針筒注射或
    將毒品置入香煙內點燃抽吸煙霧之方式, 連續施用第1 級毒
    品海洛因多次。另基於施用第2 級毒品之概括犯意, 自93年
    12月6 日下午某時起至94年5 月24日中午12時許止, 在屏東
    縣屏東市「夢之鄉汽車旅館」內, 以約7 天施用2 次之頻率
    及以將毒品置入玻璃球內以火燒烤, 使其汽化後吸取其煙霧
    之方式, 連續施用第2 級毒品甲基安非他命多次。期間先於
    93年12月7 日16時55分許, 在臺灣屏東地方法院檢察署觀護
    人室接受採尿送驗呈嗎啡及甲基安非他命陽性反應而查獲;
    次於94年4 月27日16時許在屏東縣長治鄉○○村○○路5巷5
    之5 號友人邱昱菁家中為警查獲, 並在其所駕駛之車號ZG-9
    536 號自用小客車內扣得其所有用以施打海洛因毒品之注射
    針筒5 支、海洛因毒品研磨器1 組及分裝袋80個; 嗣於94年
    5 月24日15時許, 在屏東縣長治鄉○○村○○路段為警查獲
    , 並在其使用之皮包內扣得第1 級毒品海洛因5 包（合計毛
    重13.4公克）、第2 級毒品甲基安非他命1 包（毛重0.6 公
    克）及海洛因注射針筒8 支。
二、案經臺灣屏東地方法院檢察署觀護人簽請分案由該署檢察官
    偵查起訴及由屏東縣警察局、屏東縣警察局潮州分局分別移
    送、報請臺灣屏東地方法院檢察署檢察官移送併辦。
    理  由
一、上開事實業據被告甲○○於本院審理中坦承不諱, 且其先後
    三次查獲時所採集之尿液, 經送往長榮大學毒物研究中心及
    台灣檢驗科技股份有限公司濫用藥物實驗室檢驗結果均呈嗎
    啡陽性及甲基安非他命陽性反應；又被告於94年5 月24日為
    警查獲時扣得之白色粉末5 包及白色晶體1 包, 經屏東縣警
    察局潮州分局以臺灣尖端先生醫藥股份有限公司製造之毒品
    簡易快速篩檢試劑檢驗結果, 分別呈現嗎啡、海洛因陽性反
    應及甲基安非他命陽性反應, 其重量分別為毛重13.4公克及
    毛重0.6 公克, 此有臺灣屏東地方法院檢察署受保護管束人
    尿液檢體監管紀錄表1 紙、警製毒品案件涉嫌人尿液送驗代
    號與真實姓名對照表2 紙、長榮大學毒研中心確認報告1 分
    、台灣檢驗科技股份有限公司濫用藥物尿液檢驗報告2 分及
    屏東縣警察局潮州分局毒品類初步檢驗結果報告表2 紙在卷
    可稽, 並有海洛因毒品研磨器1 組、注射針筒13支扣案供憑
    , 足證被告自白與事實相符。此外, 被告前因施用毒品, 經
    法院裁定送觀察勒戒及強制戒治至92年6 月3 日獲釋一節,
    則有臺灣高等法院被告全國前案紀錄表及臺灣高等法院在監
    在押全國紀錄表各1 分附卷可查, 是本件事證已臻明確, 被
    告犯行堪予認定。
二、按海洛因為第1 級毒品, 甲基安非他命為第2 級毒品, 毒品
    危害防制條例第2 條第2 項第1 、2 款分別定有明文。被告
    於受強制戒治執行完畢釋放後五年內再度施用海洛因及甲基
    安非他命毒品, 核其所為係犯毒品危害防制條例第10條第1
    項施用第1 級毒品罪及同條第2 項之施用第2 級毒品罪, 其
    持有毒品之行為均為施用毒品之犯行所吸收, 不另論罪。被
    告多次施用第1 、2 級毒品之行為, 時間緊接, 所犯罪名相
    同, 顯各係基於概括犯意反覆為之, 均為連續犯, 均應依刑
    法第56條之規定以一罪論, 並加重其刑。又公訴人雖僅就被
    告於93年12月7 日向前推算72小時內之某時施用第1 、2 級
    毒品之犯行提起公訴, 然檢察官就犯罪事實一部起訴者, 其
    效力及於全部, 本案被告自93年12月7 日向前推算72小時內
    某時起至94年5 月24日下午12時間多次施用第1 、2 級毒品
    之事實, 雖未經起訴, 然與前揭起訴部分有連續犯之關係,
    已如前述, 本院自應就屬於裁判上一罪之該部犯罪事實一併
    加以裁判。爰審酌被告施用毒品之動機、其施用頻率甚高,
    前因施用毒品經觀察勒戒及強制戒治後, 又再度施用毒品,
    且併同施用第1 、2 級毒品, 毒癮非輕, 戒毒意志薄弱, 於
    偵、審程序中坦承犯行等一切情狀, 分別量處如主文所示之
    刑, 並合併定其應執行之刑, 以資懲儆。扣案第1 級毒品海
    洛因5 包, 合計毛重13.4公克, 第2 級毒品甲基安非他命1
    包, 毛重0.6 公克, 為查獲之毒品, 其包裝袋衡情已沾黏毒
    品, 難以析離, 故均應依毒品危害防制條例第18條第1 項前
    段規定一併諭知沒收銷燬。扣案注射針筒13支及研磨器1 個
    , 均為被告施用海洛因之工具, 且均曾為被告使用, 衡情亦
    已沾黏毒品, 故應一併依毒品危害防制條例第18條第1 項前
    段之規定諭知沒收銷燬。
據上論斷, 應依刑事訴訟法第273 條之1 第1 項、第299 條第1
項前段, 毒品危害防制條例第10條第1 、2 項、第18條第1 項前
段, 刑法第11條、第56條、第51條第5款, 判決如主文。
中　　華　　民　　國　　94　　年　　6 　　月　　28　　日
                  刑事第四庭    法　官　王以齊
以上正本證明與原本無異。
如不服本判決應於收受本判決送達後十日內向本院提出上訴書狀
，其未敘述上訴理由者，並得於提起上訴後十日內向本院補提理
由書狀（均須按他造當事人之人數附繕本）「切勿逕送上級法院
」
中　　華　　民　　國　　94　　年　　6 　　月　　28　　日
                                書記官  盧姝伶
附錄本判決論罪科刑法條：
毒品危害防制條例第10條
施用第一級毒品者，處 6 月以上 5 年以下有期徒刑。
施用第二級毒品者，處 3 年以下有期徒刑。
